【裁判字號】    89,易,5
【裁判日期】    890127
【裁判案由】    恐嚇
【裁判全文】
臺 灣 澎 湖 地 方 法 院 刑 事 判 決                   八十九年度易字第五號
    公  訴  人  臺灣澎湖地方法院檢察署檢察官
    被      告  甲○○
右列被告因恐嚇案件，經檢察官聲請簡易判決處刑（八十八年度偵字第五六二號），
本院適用通常程序，判決如左：
    主  文
甲○○無罪。
    理  由
一、公訴意旨如聲請簡易判決處刑書所載（如附件）。
二、按犯罪事實應依證據認定之，無證據不得推定其犯罪事實；又不能證明被告犯罪
    者，應諭知無罪之判決，刑事訴訟法第一百五十四條、第三百零一條第一項定有
    明文。又認定不利於被告之事實，須依積極證據，苟積極證據不足為不利於被告
    事實之認定時，即應為有利於被告之認定，最高法院三十年上字第八一六號判例
    參照。
二、公訴人認被告甲○○教唆不詳姓名年籍，綽號「吳阿財」之男子，以恐嚇之方式
    向告訴人丙○○索取債務，涉犯刑法第二十九條第一項、第二項、第三百零五條
    之恐嚇危害安全罪，無非以證人乙○○之證述、及被告有支付四千元給吳阿財，
    以及吳阿財曾以告訴人之電話與被告通話兩次，第二次通話時間長達三百零六秒
    ，被告竟稱吳阿財僅說：他無法再與丙○○溝通，顯然有隱瞞通話內容之嫌為其
    論據。訊據被告甲○○堅決否認有教唆綽號「吳阿財」之男子以恐嚇之方式向告
    訴人催討債務，辯稱：吳阿財為伊所僱用之臨時工，因聽聞澎湖丙○○之工程款
    無法收回，吳阿財自稱適巧有事要回澎湖老家，可以順便去吉貝島請丙○○出面
    解決，並預支工錢四千元，伊於電話中根本未唆使吳阿財恐嚇告訴人要剁告訴人
    一手一腳等語。經查，吳阿財之男子於民國八十八年七月三十一日中午一時許，
    前往澎湖縣白沙鄉吉貝村一七七告訴人所經營之吉貝超市，質問告訴人為何欠被
    告一千多萬元不還，並於臨走時對告訴人恐嚇稱：「要剁丙○○一手一腳，每個
    天道盟的人不是像我這樣好講話」等情，雖經告訴人指述歷歷，並與證人乙○○
    於偵查及本院審理時證述相符，然此僅能證明吳阿財確有恐嚇告訴人之事，並不
    能證明吳阿財恐嚇告訴人之行為，係受被告之指使。又被告雖坦承拿四千元給吳
    阿財，惟無論是被告主動請吳阿財或吳阿財自願出面與告訴人溝通，既然吳阿財
    係由台灣本島至澎湖縣吉貝村，被告補貼旅費亦係人之常情，至吳阿財曾以告訴
    人之電話與被告聯絡，第二次通話時間三百零六秒雖有通聯紀錄附於偵查卷第五
    十八頁可稽，惟證人乙○○於本院審理時亦證述吳阿財曾打電話給被告，並在電
    話中提起工程沒有蓋好，怎麼可以拿這麼多錢等等，足認被告於檢察官八十八年
    十一月十九日訊問時供稱：吳阿財說他沒有辦法再和丙○○溝通等語，只是被告
    對當時電話通話內容濃縮概述之語；再者，縱認被告有隱瞞通話內容，究亦無法
    證明被告隱瞞之通話內容，即係指使吳阿財對告訴人實施恐嚇。此外，復查無其
    他積極證據證明被告有何教唆恐嚇危害安全之犯行，揆諸首揭法條規定及判例說
    明，自應為被告無罪之諭知。
據上論斷，應依刑事訴訟法第四百五十二條、第三百零一條第一項判決如主文。
中    華    民    國      八十九      年      一      月      二十七    日
                            臺 灣 澎 湖 地 方 法 院 刑 事 庭
                                  法      官  吳    宏    榮
右正本證明與原本無異。
如不服本判決，應於判決送達後十日內，向本院提出上訴狀（須附繕本）。
中    華  民    國      八十九      年      一      月      二十八    日
                                  書  記  官  林    德    盛


司法院資訊處製作；財團法人民間司法改革基金會備份。
